【裁判字號】    95,易,730
【裁判日期】    950825
【裁判案由】    傷害等
【裁判全文】
臺灣臺北地方法院刑事宣示判決筆錄     95年度易字第730號
公  訴  人  臺灣臺北地方法院檢察署檢察官
被      告  甲○○
                      樓
上列被告因95年度易字第730號傷害等一案 (檢察官起訴書案號:
臺灣臺北地方法院檢察署95年度偵字第3124號)，於中華民國95
年8月18日下午4時，在本院刑事第6法庭宣示判決，出席職員如
下：
    法  官  趙子榮
    書記官  陳怡君
    通  譯  牛慶芬
法官起立朗讀判決主文、犯罪事實要旨，處罰條文、附記事項，
及告以上訴限制、期間提出上訴之法院，且諭知記載其內容：
一、主  文：
甲○○犯傷害罪，處拘役拾日，如易科罰金，以佰元折算壹
日；又犯恐嚇罪處拘役拾日，如易科罰金，以佰元折算壹
日。應執行拘役伍拾日，如易科罰金，以佰元折算壹日。緩刑
貳年。
二、犯罪事實要旨：
    除如起訴書所載。應補充如下：
    告訴人乙○○經本院諭知應補正本件受傷支出醫療費用之相
    關單據，及有無因此次傷害案件所導致有因果關係之後遺症
    診斷證明書，惟迄本案宣示前為止，告訴人從未提出任何醫
    療費用單據證明之，本院認為，被告已給付告訴人新臺幣六
    萬元，已足以彌補其損害，如告訴人認其所受損害超過六萬
    元，仍可循民事訴訟程序主張之，故認為被告甲○○犯罪後
    態度良好，已有悔悟之心，符合緩刑之條件。
三、處罰條文：
    刑法第2條第1項、94年2月2日修正公布號第277條第1項、第
    305條第1項、第41條第1項前段、第51條第5款、第74條第1
    款，罰金罰鍰提高標準條例第1條前段、95年5月17公布修正
    前罰金罰鍰提高標準條例第2條。
四、協商判決除有刑事訴訟法第454條之4第1項第1款於本訊問程
    序終結前，被告撤銷協商合意或檢察官撤回協商聲請者：第
    2款被告協商之意思非出於自由意志者；第4款被告所犯之罪
    非第455條之2第1項所定得以協商判決者；第6款被告有其他
    較重之裁判上一罪之犯罪事實者；第7款法院認應諭知免刑
    或免訴、不受理者情形之一，及違反同條第2項「法院應於
    協商合意範圍內為判決；法院為協商判決所科之刑，以宣告
    緩刑或2年以下有期徒刑、拘役或罰金為限」之規定者外，
    不得上訴。
中    華    民    國    95    年    8     月    25    日
                  台灣台北地方法院刑事第六庭
                                書記官  陳怡君
                                法  官  趙子榮
以上正本證明與原本無異。
                                書記官  陳怡君
中    華    民    國    95    年    8     月    25    日
附錄條文：
中華民國刑法第277條
（普通傷害罪）
傷害人之身體或健康者，處3年以下有期徒刑、拘役或1千元以下
罰金。
犯前項之罪因而致人於死者，處無期徒刑或7年以上有期徒刑；
致重傷者，處3年以上10年以下有期徒刑。
中華民國刑法第305條
（恐嚇危害安全罪）
以加害生命、身體、自由、名譽、財產之事，恐嚇他人致生危害
於安全者，處2年以下有期徒刑、拘役或3百元以下罰金。


司法院資訊處製作；財團法人民間司法改革基金會備份。
